臺灣高等法院臺中分院刑事判決　　　　96年度上訴字第1994號
上　訴　人
即　被　告　丙○○
指定辯護人　本院公設辯護人　戊○○
上列上訴人因違反槍砲彈藥刀械管制條例等案件，不服臺灣臺中
地方法院96年度訴字第1098號中華民國96年6月6日第一審判決（
起訴案號：臺灣臺中地方法院檢察署96年度偵字第2895號、第
5113號），提起上訴，本院判決如下：
    主  文
原判決撤銷。
丙○○未經許可，持有可發射子彈具有殺傷力之改造手槍，處有
期徒刑參年肆月，併科罰金新臺幣玖萬元，罰金如易服勞役，以
新臺幣壹仟元折算壹日；扣案如附表一編號一、二所示之改造手
槍貳支及編號五所示子彈貳顆均沒收。又竊盜，處有期徒刑參月
，減為有期徒刑壹月又拾伍日。又竊盜，處有期徒刑參月，減為
有期徒刑壹月又拾伍日。應執行有期徒刑參年伍月，併科罰金新
臺幣玖萬元，罰金如易服勞役，以新臺幣壹仟元折算壹日；扣案
如附表一編號一、二所示之改造手槍貳支及編號五所示子彈貳顆
均沒收。
    事  實
一、丙○○前於民國89年間，因違反槍砲彈藥刀械管制條例、毒
    品危害防制條例、竊盜等案件，經原審法院以89年度訴字第
    2417號判決判處有期徒刑1年2月、89年度訴字第1355號判決
    判處有期徒刑1年、7月（應執行有期徒刑1年6月）、89年度
    訴字第1678號判決判處有期徒刑1年6月，並均確定，嗣經原
    審法院裁定定應執行之刑為有期徒刑4年2月， 於94年9月17
    日因縮短刑期假釋出監， 應至96年2月18日始假釋期滿（未
    構成累犯）。詎丙○○猶不知悛悔，明知可發射子彈具有殺
    傷力之改造手槍及具殺傷力之土造子彈、制式子彈，分別係
    屬槍砲彈藥刀械管制條例第4條第1項1款、第2款所列管之物
    品，未經主管機關許可不得持有，竟基於持有可發射子彈具
    有殺傷力之改造手槍及土造、制式子彈之犯意，於95年10月
    底某日，在臺中縣沙鹿鎮北勢里山上，取得可發射子彈具有
    殺傷力之如附表編號一、二所示之改造手槍二支，及附表一
    編號三、五之具有殺傷力之土造子彈二顆（經鑑定試射已成
    待廢棄之物）、制式子彈二顆（另同時取得附表一編號四不
    具殺傷力之土造子彈二顆、編號六之彈殼一顆），並自斯時
    起，未經許可而持有之，先後置放在丙○○位於臺中縣梧棲
    鎮○○街58號之住處及位於臺中縣清水鎮○○路172號2樓之
    租屋處。
二、丙○○另意圖為自己不法之所有，、於95年12月14日下午
    1 時許，前往位於臺中縣梧棲鎮○○路○段897號之新光保全
    公司，徒手竊取乙○○所有之彩色攝影鏡頭1 具、槍型高解
    析攝影鏡頭1具、8吋液晶顯示器1台、 VIDEO影像伺服器1台
    及可照相式隨身碟1台得手； 、又於96年1月11日凌晨4時
    許，進入位於臺中縣梧棲鎮○○路○段205號順仕輪胎有限公
    司，徒手竊取汽車避震器4支得手。
三、嗣於96年1月18日21時30分許， 經警前往臺中縣清水鎮○○
    路172號2樓搜索，分別在172號2樓前、 後面房間、172號後
    面空地、172號前車號FX-5306號自小客車內，扣得附表一、
    附表二所示之物，始查悉上情。
四、案經臺中縣警察局清水分局報請臺灣臺中地方法院檢察署偵
    查起訴。
    理  由
一、訊據上訴人即被告丙○○對於上開未經許可，持有可發射子
    彈具有殺傷力之改造手槍、子彈、竊盜等事實坦承不諱。且
    (一)就違反槍砲彈藥刀械管制條例犯行部分，並有如附表一編
    號一、二、三、五所示之物扣押，及搜索扣押筆錄、扣押物
    品目錄表、查獲照片等在卷可稽（見警卷第19至41、53、54
    頁）。又扣案如附表一所示之物，經送請內政部警政署刑事
    警察局鑑驗結果：一送鑑手槍一枝（槍枝管制編號00000000
    00號），認係由仿GLOCK 廠17型半自動手槍製造之槍枝，換
    裝土造金屬槍管改造而成之改造手槍，機械性能良好，可擊
    發適用子彈，認具殺傷力。二送鑑手槍一枝（槍枝管制編號
    000000 0000號），認係仿COLT 廠MKIV/SERIES 70型半自動
    手槍製造之槍枝，換裝土造金屬槍管而成之改造手槍，機械
    性能良好，可擊發適用子彈，認具殺傷力。三送鑑子彈6顆
    ：1.其中4顆，認均係直徑約9.0㎜土造金屬彈頭之土造子彈
    ，經採樣1 顆試射，可擊發，認具殺傷力（即附表一編號三
    所示二顆其中一顆）。2.其中2顆，認均係徑口徑0.38吋（S
    PL）之制式子彈（即附表一編號五），認均具有殺傷力等情
    ，亦有內政部警政署刑事警察局96年2月1日刑鑑字第096001
    4850號槍彈鑑定書1份附卷足憑（見偵字第2895號卷第81-86
    頁）。本院審理時復將其餘未經實際試射之土造子彈三顆送
    請內政部警政署刑事警察局鑑定，經該局人員實際試射，一
    顆可擊發，認具殺傷力（即附表一編號三所示二顆其中一顆
    ）；一顆雖可擊發，惟發射動能不足，認不具殺傷力；另一
    顆無法擊發，認不具殺傷力（即附表一編號四所示之二顆）
    等情，亦有該局96年8月23日刑鑑字第0960125074 號函在卷
    可稽（本院卷第66頁）。(二)另就竊盜犯行部分，核與被害人
    乙○○、丁○○於警詢中指訴情節大致相符，且有前揭搜索
    扣押筆錄、扣押物品目錄表及被害人乙○○、丁○○簽具之
    贓物認領保管單二紙（見警卷第56頁、第57頁）在卷足憑。
    是被告自白與事實相符，應堪採信。本件事證明確，被告犯
    行堪以認定，自應依法論科。
二、查可發射子彈具有殺傷力之改造槍枝、具有殺傷力之土造、
    制式子彈， 分別屬於槍砲彈藥刀械管制條例第4條第1項第1
    款、第2款所稱之槍砲、彈藥。 是核被告如犯罪事實欄一所
    示未經許可持有上開改造槍枝及土造、制式子彈之行為，分
    別係犯槍砲彈藥刀械管制條例第8條第4項之未經許可持有可
    發射子彈具有殺傷力之改造手槍罪及同條例第12 條第4項之
    未經許可持有子彈罪。被告自95年10月底某日取得上開槍、
    彈時起，至96年1月18日21時30分許為警查獲時為止 ，其間
    持有上開槍、彈之行為，均屬持有行為之繼續，應僅各論以
    一罪。被告同時未經許可持有改造槍枝及土造、制式子彈，
    係以一持有行為同時觸犯上開二罪名，為想像競合犯，應依
    刑法第55條之規定， 從一重之槍砲彈藥刀械管制條例第8條
    第4 項之未經許可持有可發射子彈具有殺傷力之改造手槍罪
    處斷。次核被告如犯罪事實欄二所示犯行之所為，均係犯刑
    法320條第1項之竊盜罪。被告所犯竊盜罪二罪及上開持有改
    造手槍罪之間，均犯意各別，行為互殊，應予分論併罰。
三、原審認被告犯罪事證明確，予以論罪科刑，固非無見。惟被
    告未經許可持有具殺傷力之子彈應僅有四顆，原判決認定有
    六顆，自有所誤；另被告行為後，為紀念解除戒嚴二十週年
    ，予罪犯更新向善之機，而制訂「中華民國九十六年罪犯減
    刑條例」，經總統於九十六年七月四日公布，並於同月十六
    日施行。被告兩次竊盜犯罪時間均在九十六年四月二十四日
    以前，所犯合於減刑條件，原審不及適用該條例對被告減刑
    ，亦有未洽。被告上訴意旨稱其前面雖被查獲，但後面有繳
    交槍械，是否可依自首減刑云云。然查，被告於警方搜索時
    ，在臺中縣清水鎮○○路172號2樓北側（即後面）房間被查
    獲如附表一編號五之子彈二顆，其餘如附表一編號一、二、
    三、四、六所示之物則於警方攻堅時，被告將之於租處後巷
    往樓下丟棄，而為警方查獲等情，業據被告於警詢時供述甚
    明（警卷第4、5頁），並有搜索扣押筆錄、扣押物品目錄表
    等在卷可稽（見警卷第19-22、30-33頁），復經證人陳秋水
    於警詢時（證人陳秋水於警詢之陳述未經當事人、辯護人於
    本院言詞辯論終結前聲明異議，視為同意作為證據，且其陳
    述又與被告警詢陳述及搜索扣押所得情形相符，本院認以之
    作為證據，應屬適當，依刑事訴訟法第159條之5規定，得為
    證據，具有證據能力）證述其看見丙○○將裝有槍械之手提
    包往樓下丟等情屬實（警卷第13、14頁），足見上開槍、彈
    均係被警方所查獲，並無被告上開所辯情事，其上訴意旨所
    為指摘自非可採，而無理由。惟原判決既有上述可議之處，
    即屬無可維持，自應由本院將原判決撤銷改判。爰審酌被告
    前於89年間，因違反槍砲彈藥刀械管制條例、毒品危害防制
    條例、竊盜等案件，經原審法院以89年度訴字第2417號判決
    判處有期徒刑1年2月、89年度訴字第1355號判決判處有期徒
    刑1年、7月（應執行有期徒刑1年6月）、89年度訴字第1678
    號判決判處有期徒刑1年6月，並均確定，嗣經原審法院裁定
    定應執行之刑為有期徒刑4年2月， 於94年9月17日因縮短刑
    期假釋出監之事實，有臺灣高等法院被告前案紀錄表在卷可
    稽。其於假釋期間，猶不知悔改，復犯本案，顯未見矯懲之
    效，明知未經主管機關許可不得持有槍彈，仍為持有之行為
    ，犯罪之動機可議，且對社會治安仍存有潛在之危險，惟衡
    酌其未曾以之犯罪，無因此造成公眾或他人之嚴重現實惡害
    ，所生損害尚非至鉅，其持有之改造手槍二支，具殺傷力之
    土造、制式子彈共四顆，數量非多；又被告正值年輕力壯，
    不思以正當方法賺取財物，為圖謀不法之利益，不知尊重他
    人之財產權，竟竊取他人財物，干擾被害人之經濟生活，對
    社會秩序影響非輕，惟念其犯罪所得非鉅，所竊得之物業經
    被害人領回，所生危害未至擴大；以及被告犯罪之動機、目
    的、手段、所生危害及其犯後坦承犯行，態度尚稱良好等一
    切情狀，各量處如主文第二項所示之宣告刑。又查，被告兩
    次竊盜犯罪時間均在九十六年四月二十四日以前，所犯合於
    「中華民國九十六年罪犯減刑條例」第二條第一項第三款規
    定之減刑條件，應依法就竊盜罪部分（二罪）均減其宣告刑
    之二分之一。並就所減得之刑與未經許可，持有可發射子彈
    具有殺傷力之改造手槍罪所處之刑，定其應執行之刑；及就
    併科罰金部分諭知易服勞役之折算標準，以示懲儆。
四、扣案如附表一編號一、二、五所示之物，分屬槍砲彈藥刀械
    管制條例所規範之槍枝、子彈，為違禁物，均應依刑法第38
    條第1項第1款之規定宣告沒收。另：(1)附表一編號三所示具
    有殺傷力之子彈，於送鑑試射後已失其子彈之結構及性能，
    堪認業已耗損，依現狀已失其違禁物之性質，爰不予宣告沒
    收。(2)附表一編號四之物，經鑑定認不具殺傷力，已如前述
    ，故非違禁物，亦非依法應沒收之物，爰不予宣告沒收。(3)
    附表一編號六之彈殼一顆，係土造金屬彈殼，不具殺傷力，
    業經鑑定明確，爰不予諭知沒收。(4)扣案如附表二編號一、
    二所示之刀械，經臺中縣警察局鑑驗均非屬槍砲彈藥刀械管
    制條例管制之刀械，此有該局96年2月26日中縣警保民字第0
    960003470號函附卷可稽（見偵字第2895號卷第87-88頁），
    均非違禁物，暨與如附表二編號三至九之物，皆不能證明係
    供被告為本案犯罪所用，而無直接、重要關連性；至附表二
    編號十至十五之物，為被告竊盜所得之物，非屬被告所有並
    已發還被害人；編號十六至十八之物，係被告另案違反毒品
    危害防制條例案件之物，與本案無涉，爰均不宣告沒收，附
    此敘明。
五、公訴意旨另以：被告於前開時地未經許可持有如附表一編號
    四所示之子彈二顆，此部分亦涉犯槍砲彈藥刀械管制條例第
    十二條第四項罪嫌。經查，如附表一編號四所示之子彈二顆
    經送鑑定，並不具有殺傷力，已如前述，是公訴意旨此部分
    所認即有未當。此外復查無其他積極明確之證據足以證明被
    告有公訴人所指之此部分犯行，惟因公訴人認被告所涉此部
    分犯行，與前開論罪科刑部分間有一罪或想像競合犯之裁判
    上一罪關係，爰不另為無罪之諭知，併予敘明。
據上論結，應依刑事訴訟法第三百六十九條第一項前段、第三百
六十四條、第二百九十九條第一項前段，槍砲彈藥刀械管制條例
第八條第四項、第十二條第四項，刑法第十一條前段、第五十五
條、第三百二十條第一項、第四十二條第三項前段、第五十一條
第五款、第三十八條第一項第一款，刑法施行法第一條之一，中
華民國九十六年罪犯減刑條例第二條第一項第三款、第七條，判
決如主文。
本案經檢察官甲○○到庭執行職務。
中　　華　　民　　國　　96　　年　　10　　月　　4 　　日
            刑事第四庭    審判長法　官  江  德  千
                                法　官  陳  欣  安
                                法　官  劉  登  俊
上列正本證明與原本無異。
違反槍砲彈藥刀械管制條例部分，得上訴。
竊盜部分，不得上訴。
如不服本判決應於收受送達後十日內向本院提出上訴書狀，其未
敘述上訴之理由者並得於提起上訴後十日內向本院補提理由書 (
均須按他造當事人之人數附繕本)。
                                書記官  吳  麗  琴
中　　華　　民　　國　　96　　年　　10　　月　　4 　　日
【附錄論罪科刑法條】
槍砲彈藥刀械管制條例第8條第4項：
未經許可，持有、寄藏或意圖販賣而陳列第1項所列槍枝者，處
3年以上10年以下有期徒刑，併科新臺幣7百萬元以下罰金。
槍砲彈藥刀械管制條例第12條第4項：
未經許可，持有、寄藏或意圖販賣而陳列子彈者，處5年以下有
期徒刑，併科新臺幣3百萬元以下罰金。
刑法第320條第1項：
意圖為自己或第三人不法之所有，而竊取他人之動產者，為竊盜
罪，處5年以下有期徒刑、拘役或500元以下罰金。
附表一：
┌──┬────────────────┬───┬────────────┐
│編號│   應    沒    收    之    物   │數  量│    備             註   │
├──┼────────────────┼───┼────────────┤
│一  │由仿GLOCK廠17型半自動手槍製造之 │壹支  │經鑑定結果，機械性能良好│
│    │槍枝，換裝土造金屬槍管改造而成之│      │，可擊發適用子彈，認具殺│
│    │改造手槍（含彈匣壹個，槍枝管制編│      │傷力。                  │
│    │號：0000000000號）              │      │                        │
├──┼────────────────┼───┼────────────┤
│二  │由仿COLT廠MKIV/SERIES 70型半自動│壹支  │經鑑定結果，機械性能良好│
│    │手槍製造之槍枝，換裝土造金屬槍管│      │，可擊發適用子彈，認具殺│
│    │改造而成之改造手槍（含彈匣壹個，│      │傷力。                  │
│    │槍枝管制編號：0000000000號）    │      │                        │
├──┼────────────────┼───┼────────────┤
│三  │具直徑約9.0mm土造金屬彈頭之土造 │貳顆  │經鑑定結果，可擊發，認具│
│    │子彈                            │      │殺傷力。                │
├──┼────────────────┼───┼────────────┤
│四  │具直徑約9.0mm土造金屬彈頭之土造 │貳顆  │經鑑定結果，一顆雖可擊發│
│    │子彈                            │      │，惟發射動能不足，認不具│
│    │                                │      │殺傷力；另一顆無法擊發，│
│    │                                │      │認不具殺傷力            │
├──┼────────────────┼───┼────────────┤
│五  │口徑0.38吋（SPL）之制式子彈     │貳顆  │經鑑定結果，認具殺傷力。│
├──┼────────────────┼───┼────────────┤
│六  │彈  殼                          │壹顆  │係土造金屬彈殼          │
└──┴────────────────┴───┴────────────┘
附表二：
┌──┬──────┬────────┬───┐
│編號│品項        │ 數量           │備註  │
├──┼──────┼────────┼───┤
│ 一 │武士刀      │ 3              │      │
├──┼──────┼────────┼───┤
│ 二 │長武士刀    │ 1              │      │
├──┼──────┼────────┼───┤
│ 三 │西瓜刀      │ 1              │      │
├──┼──────┼────────┼───┤
│ 四 │鑽石刀      │ 1              │      │
├──┼──────┼────────┼───┤
│ 五 │伸縮警棍    │ 2              │      │
├──┼──────┼────────┼───┤
│ 六 │鐵棍        │ 1              │      │
├──┼──────┼────────┼───┤
│ 七 │強力扳手    │ 1              │      │
├──┼──────┼────────┼───┤
│ 八 │木質警棍    │ 1              │      │
├──┼──────┼────────┼───┤
│ 九 │手電筒      │ 1              │      │
├──┼──────┼────────┼───┤
│ 十 │汽車避震器  │ 4              │已發還│
│    │            │                │被害人│
├──┼──────┼────────┼───┤
│十一│彩色攝影鏡頭│ 1              │已發還│
│    │            │                │被害人│
├──┼──────┼────────┼───┤
│十二│槍型高解析攝│ 1              │已發還│
│    │影鏡頭      │                │被害人│
├──┼──────┼────────┼───┤
│十三│8吋液晶顯示 │ 1              │已發還│
│    │器          │                │被害人│
├──┼──────┼────────┼───┤
│十四│VIDEO影像伺 │ 1              │已發還│
│    │服器        │                │被害人│
├──┼──────┼────────┼───┤
│十五│可照相式隨身│ 1              │已發還│
│    │碟          │                │被害人│
├──┼──────┼────────┼───┤
│十六│安非他命殘渣│ 1              │      │
│    │袋          │                │      │
├──┼──────┼────────┼───┤
│十七│玻璃球      │ 1              │      │
├──┼──────┼────────┼───┤
│十八│磅秤        │ 1              │      │
└──┴──────┴────────┴───┘
